【裁判字號】    89,易,402
【裁判日期】    890608
【裁判案由】    竊盜
【裁判全文】
臺灣屏東地方法院刑事判決                          八十九年度易字第四二號
    公訴人  臺灣屏東地方法院檢察署檢察官
    被  告  乙○○
右被告因竊盜案件，經檢察官提起公訴 (八十九年度偵字第六一一號)，本院判決如
左：
    主  文
乙○○竊盜，累犯，處拘役參拾日。
    事  實
一、乙○○曾因強盜罪，經臺灣高等法院高雄分院判處有期徒刑七年，最高法院駁回
    其上訴確定，於民國八十三年十月二十一日假釋，刑期至八十六年十月二十七日
    屆滿，以已執行論，猶不知悔改，復意圖為自己不法之所有，於八十九年一月二
    十一日凌晨三時許，在屏東市六塊厝檳榔攤，趁無人之際，竊得甲○○所有，車
    牌號碼DID-278號機車一部 (該機車前於八十八年十一月十五日晚上十時許，在
    屏東市○○路一八五之五號處遭竊)。嗣於同日凌晨三時十分許，乙○○騎乘前
    揭機車途經屏東市○○路一一二號前，為警當場查獲。
二、案經屏東縣警察局屏東分局報告臺灣屏東地方法院檢察署檢察官偵查起訴。
    理  由
一、訊據被告乙○○固坦承有於右揭時、地騎乘前揭機，惟矢口否認有竊盜情事，辯
    稱：我家有三台車，我不可能去偷車，八十九年一月二十一日當天凌晨，我想去
    看我母親，因我家的車子聲音很大聲，且我住眷村，我怕吵到鄰居，見那輛機車
    停放在六塊厝檳榔攤有一段時間，所以就走去騎那輛機車云云，經查車牌號碼
    DID-278號機車為甲○○所有，且於八十八年十一月十五日晚上十時許，在屏東
    市○○路一八五之五號處遭竊等情，業據被害人甲○○於警訊及本院審理中指訴
    甚詳，而該機車嗣為人棄置於屏東市六塊厝檳榔攤，亦經證人劉美翔即前揭檳榔
    攤老闆亦到庭結證：在過年前有一部摩托車放在我檳榔攤對面等語，及證人吳榮
    義到庭結證：我有看到一部摩托車放在劉美翔檳榔攤，我問劉美翔那車子是何人
    的，劉美翔說已放很久了，我們眷村常有不明摩托車隨便放置等語屬實，核與被
    告前開所承相符。至被告雖否認竊盜，惟被告既自承家中有三輛機車，如案發當
    日果真係因怕機車聲響吵到鄰居，為何不將機車牽至遠處，再行發動，是被告所
    辯顯有違常情，而不足採。此外，復有贓物領據一紙附卷可稽，事證明確，被告
    犯行堪以認定。
二、被告明知機車非自己所有，亦未得使用權人同意，即擅自予以騎乘，核其所為，
    係犯刑法第三百二十條第一項之普通竊盜罪。查被告曾因強盜罪，經臺灣高等法
    院高雄分院判處有期徒刑七年，並經最高法院駁回其上訴確定，於八十三年十月
    二十一日假釋，刑期至八十六年十月二十七日屆滿，以已執行論，有卷附被告全
    國前案紀錄表可按，其受有期徒刑之執行完畢，五年以內再犯有期徒刑以上之罪
    ，為累犯，依法加重其刑。爰審酌被告之品性、犯罪動機、手段、犯罪所生之損
    害、及犯後態度等一切情狀，量處如主文所示之刑，以資儆懲。至於扣案之機車
    鑰匙一支，尚無積極證據足資證明屬被告所有，且非屬違禁物，爰不併予宣告沒
    收，併此明。
據上論斷，應依刑事訴訟法第二百九十九條第一項前段、刑法第三百二十條第一項、
第四十七條、罰金罰鍰提高標準條例第一條前段，判決如主文。
本案經檢察官潘國威到庭執行職務
中      華      民      國      八十九      年     六     月     七     日
                                臺灣屏東地方法院刑事第二庭
                                    審判長 潘正屏
                                    法  官 郭書豪
                                    法  官 包梅真
右判決正本證明與原本無異。
對於本判決如有不服應於收受送達後十日內向本院提出上訴書狀上訴於台灣高等法院
高雄分院並按他造當事人之人數附具繕本。
                                    書記官   徐水英
中    華    民    國     八十九      年      六      月       九      日
附錄法條
刑法第三百二十條第一項 (普通竊盜罪)
意圖為自己或第三人不法之所有，而竊取他人之動產者，為竊盜罪，處五年以下有期
徒刑、拘役或五百元以下罰金。


司法院資訊處製作；財團法人民間司法改革基金會備份。
